【裁判字號】    92,易,554
【裁判日期】    921015
【裁判案由】    恐嚇取財
【裁判全文】
臺灣新竹地方法院刑事判決                          九十二年度易字第五五四號
    公  訴  人  臺灣新竹地方法院檢察署檢察官
    被      告  己○○
右列被告因恐嚇取財案件，經檢察官提起公訴（九十二年度偵字第五０一號），本院
依簡式審判程序判決如左：
    主  文
己○○共同連續意圖為自己不法之所有，以恐嚇使人將本人之物交付，處有期徒刑壹
年。
扣案之抄寫失竊車輛車籍資料、車主姓名、聯絡電話等資料之紙張壹張及新竹國際商
業銀行龍潭分行帳號0000－000000000號張裕豪帳戶金融卡壹枚，均沒
收。
    事  實
一、己○○曾於民國八十九年間因竊盜案件，經臺灣桃園地方法院判處有期徒刑四月
    ，緩刑三年確定，嗣經本院以九十一年度撤緩字第四一號裁定撤銷緩刑確定；又
    於九十年間亦因竊盜案件，經臺灣桃園地方法院判處有期徒刑七月確定；復於九
    十一年間仍因竊盜案件，再經臺灣高等法院判處有期徒刑二年確定，現仍接續執
    行中（故不構成累犯）。
二、詎己○○仍不知悔改，乃於民國九十一年四月二十四日上午（起訴書誤載為同日
    下午），明知（一）庚○○所有，惟以鍾蔡菊名義登記之車牌號碼Ｋ五－五八九
    八號自用小客車，係於九十一年四月二十四日凌晨一時許，在台北縣鶯歌鎮○○
    路三二三號前發現失竊；（二）宜來興冷凍有限公司所有，惟由戊○○管領使用
    之車牌號碼ＣＸ－八一二０號自用小客車，係於九十一年四月二十四日凌晨二時
    許，在台北縣土城市○○街３２號前失竊；（三）甲○○所有之車牌號碼ＨＮ－
    五三六七號自用小貨車，係於九十一年四月二十四日凌晨四時許，在台北縣土城
    市○○路○段一九九巷九號前失竊；（四）乙○所有之車牌號碼ＭＫ－八七三三
    號自用小客車，係於九十一年四月二十四日凌晨五時二十分許，在桃園縣龜山鄉
    ○○○街一二號前發現失竊；（五）祖香食品冷有限公司所有，惟由丙○○管領
    使用之車牌號碼七Ｒ－一四六一號自用小貨車，係於九十一年四月二十四日上午
    八時許，在台北縣土城市○○街一五巷二號前發現失竊，且均係綽號「阿東」之
    不詳年籍姓名成年男子所竊取，竟仍搭乘該綽號「阿東」不詳年籍姓名成年男子
    另外竊得駕駛之車牌號碼ＱＪ－二五一七號自用小客車（此部分另由檢察官為不
    起訴處分）沿途南下新竹縣湖口鄉，而意圖為自己不法之所有，與該綽號「阿東
    」不詳年籍姓名成年男子共同基於恐嚇取財之概括犯意聯絡，自同日上午十一時
    許起，在桃園縣楊梅鎮往新竹縣湖口鄉沿途，由該綽號「阿東」不詳年籍姓名成
    年男子提供張裕豪設於新竹國際商業銀行龍潭分行帳號0000－000000
    000號帳戶及黃進興設於新竹國際商業銀行瑞豐分行帳號0000－0000
    00000號帳戶等人頭帳戶，並將前開竊得之五輛車輛車籍資料、車主姓名、
    聯絡電話等資料交其抄寫後，再推由其負責連續如後述以行動電話向前開失竊車
    輛之車主或管領使用者恐嚇交付財物：
（一）於同日上午十一時許，撥打庚○○使用之門號0000000000號行動電
      話，向庚○○恫嚇稱需匯款新臺幣（下同）五萬元至新竹國際商業銀行龍潭分
      行帳號0000－000000000號張裕豪帳戶，否則即將車牌號碼Ｋ五
      －五八九八號自用小客車解體，會再聯絡等語，致庚○○因之心生畏懼，唯恐
      無法取回車輛，乃向親友籌款準備匯款，幸因嗣後己○○為警查獲（如後述）
    ，而未再以電話接續恐嚇交付款項，庚○○乃未匯款。而前開車牌號碼Ｋ五－
      五八九八號自用小客車則於翌日凌晨四時許，經警在桃園縣龜山鄉○○○街一
      二號旁尋獲後通知庚○○領回。
（二）於同日上午十一時許，撥打戊○○使用之門號0000000000號行動電
      話，向戊○○恫嚇稱需匯款五萬元（嗣經討價後改為三萬元），否則即放火燒
      燬車牌號碼ＣＸ－八一二０號自用小客車等語，致戊○○因之心生畏懼，唯恐
      無法取回車輛，乃不得不同意匯款，嗣幸因己○○尚未告知匯款帳戶即為警查
      獲，戊○○乃未匯款。而前開車牌號碼ＣＸ－八一二０號自用小客車則於同日
      下午五時許，經警在台北縣土城市○○路七五號前尋獲後通知戊○○領回。
（三）於同日上午十一時許，撥打乙○使用之00－0000000號電話，向乙○
      恫嚇稱需匯款三萬元至新竹國際商業銀行龍潭分行帳號0000－00000
      0000號張裕豪帳戶，始能取回車牌號碼ＭＫ－八七三三號自用小客車等語
      ，致乙○因之心生畏懼，唯恐無法取回車輛，乃不得不同意匯款，即依指示將
      三萬元匯至新竹國際商業銀行龍潭分行帳號0000－000000000號
  張裕豪帳戶。嗣己○○為警查獲後，前開車牌號碼ＭＫ－八七三三號自用小客
      車乃於翌日凌晨二時許，在台北縣土城市○○路、明德路口為警尋獲後通知乙○領回。
（四）於同日上午十一時三十分許，撥打甲○○使用之門號0000000000號
      行動電話，向甲○○恫嚇稱需匯款五萬元（嗣經討價後改為二萬元），始能取
      回車牌號碼ＨＮ－五三六七號自用小貨車等語，致甲○○因之心生畏懼，唯恐
      無法取回車輛，乃不得不同意匯款，嗣亦幸因己○○尚未告知匯款帳戶即為警
      查獲，甲○○乃未匯款。而前開車牌號碼ＨＮ－五三六七號自用小貨車則經警
      在桃園縣中壢市○○街五六號尋獲後通知甲○○領回。
（五）於同日上午十一時三十分許、十二時三十分許，接續二次撥打祖香食品冷有限
      公司使用之00－00000000號電話，向丙○○恫嚇稱需匯款五萬元至
      新竹國際商業銀行瑞豐分行帳號0000－000000000號黃進興帳戶
      ，否則即將車牌號碼七Ｒ－一四六一號自用小貨車毀損等語，致丙○○亦因之
      心生畏懼，唯恐無法取回車輛，惟適因祖香食品冷有限公司負責人不在，故丙○○尚無法依指示匯款，嗣亦幸因己○○為警查獲，丙○○始未依指示匯款。
      而前開車牌號碼七Ｒ－一四六一號自用小貨車則於同日下午五時許，經警在台
      北縣土城市○○路○道第三號高速公路涵洞尋獲後通知丙○○領回。
三、嗣於同日晚上六時許，在新竹縣湖口鄉○○街一九九號前，該綽號「阿東」不詳
    年籍姓名成年男子下車找朋友之際，適經警發現己○○搭乘之車牌號碼ＱＪ－二
    五一七號自用小客車係贓車，並在車內查獲扣得己○○所有抄寫前開失竊五輛車
    輛車籍資料、車主姓名、聯絡電話等資料之紙張一張及綽號「阿東」不詳年籍姓
    名成年男子所有與己○○共同供恐嚇取財犯罪所用之新竹國際商業銀行龍潭分行
    帳號0000－000000000號張裕豪帳戶金融卡一枚。
四、案經新竹縣警察局竹北分局報告臺灣新竹地方法院檢察署檢察官偵查起訴。
    理  由
壹、認定犯罪事實所憑之證據及認定之理由：
一、被告之自白：右揭事實業據被告迭於警訊、偵查中、臺灣新竹地方法院檢察署九
    十一年度偵字第一四二０號案件偵查中及本院審理時自白認罪不諱（參九十一年
    度偵字第二二七六號偵查卷Ｐ．８－１３、５２、７１，九十二年度偵字第五０
    一號偵查卷Ｐ．４８－４９、９８－９９，九十一年度偵字第一四二０號偵查卷
    Ｐ．１１０－１１１）。
二、被害人庚○○、戊○○、乙○、甲○○、丙○○之警訊及偵查中之陳述、證述：
    經核與被告自白之情節大致相符（參九十一年度偵字第二二七六號偵查卷Ｐ．１
    ４－１５被害人庚○○警訊陳述，Ｐ．１６－１８被害人戊○○警訊陳述，Ｐ．
    ２１－２２被害人乙○警訊陳述，Ｐ．４８－４９被害人乙○偵查中證述，Ｐ．
    １９－２０被害人甲○○警訊陳述，Ｐ．２３－２５被害人丙○○警訊陳述）。
三、證人即警員朱義政、謝志華於偵查中之證述：證述查獲被告之經過及尋獲前開五
    輛失竊車輛之過程無訛（九十二年度偵字第五０一號偵查卷Ｐ．５０－５１）。
四、證人張裕豪於警訊中之陳述：陳述申辦新竹國際商業銀行龍潭分行帳號0000
    －000000000號帳戶後販賣給不詳年籍姓名者等情明確（參九十二年度
    偵字第五０一號偵查卷Ｐ．６４－６５）。
五、下列書證：足證被害人庚○○、戊○○、乙○、甲○○、丙○○及證人張裕豪、
    朱義政、謝志華之陳述、證述屬實，且被告之自白，亦與事實相符。
（一）新竹國際商業銀行瑞豐分行帳號0000－000000000號黃進興帳戶
      開戶印鑑卡、身分證影本暨自九十一年四月三日起至九十一年六月二十一日止
      止之往來資料（參九十二年度偵字第五０一號偵查卷Ｐ．６０－６２）。
（二）新竹國際商業銀行龍潭分行帳號0000－000000000號張裕豪帳戶
      開戶印鑑卡、身分證影本暨自九十一年四月九日起至九十一年四月二十四日止
      之往來資料（參九十一年度偵字第二二七六號偵查卷Ｐ．２９－３０）。
（三）被害人乙○於九十一年四月二十四日在新竹國際商業銀行公西分行以現金三萬
      元存入帳號0000－000000000號張裕豪帳戶之送款單存根一紙（
      參九十一年度偵字第二二七六號偵查卷Ｐ．３２）。
（四）被害人庚○○贓物領據暨車牌號碼Ｋ五－五八九八號自用小客車車輛竊盜資料
      個別查詢報表－查詢車輛認可資料各一紙（參九十一年度偵字第二二七六號偵
      查卷Ｐ．３３、４１）。
（五）被害人戊○○贓物領據暨車牌號碼ＣＸ－八一二０號自用小客車車輛竊盜資料
      個別查詢報表－查詢車輛認可資料各一紙（參九十一年度偵字第二二七六號偵
      查卷Ｐ．３４、４２）。
（六）被害人甲○○贓物領據暨車牌號碼ＨＮ－五三六七號自用小貨車車輛竊盜資料
      個別查詢報表－查詢車輛認可資料各一紙（參九十一年度偵字第二二七六號偵
      查卷Ｐ．３５、４３）。
（七）被害人乙○贓物領據暨車牌號碼ＭＫ－八七三三號自用小客車車輛竊盜資料個
      別查詢報表－查詢車輛認可資料各一紙（參九十一年度偵字第二二七六號偵查
      卷Ｐ．３６、４４）。
（八）被害人丙○○贓物領據暨車牌號碼七Ｒ－一四六一號自用小貨車車輛竊盜資料
      個別查詢報表－查詢車輛認可資料各一紙（參九十一年度偵字第二二七六號偵
      查卷Ｐ．３７、４５）。
六、扣案之被告抄寫前開失竊五輛車輛車籍資料、車主姓名、聯絡電話等資料之紙張
    一張（參九十一年度偵字第二二七六號偵查卷Ｐ．２８）及新竹國際商業銀行龍
    潭分行帳號0000－000000000號張裕豪帳戶金融卡一枚：足資佐證
    被告之自白屬實。
七、綜據前開事證，足證被告所為自白，確與事實相符。事證已臻明確，被告犯行洵
    堪認定。
貳、論罪及科刑之審酌：
一、所犯罪名：核被告意圖為自己不法之所有，以恐嚇使被害人乙○將本人之財物交
    付，所為係犯刑法第三百四十六條第一項之恐嚇取財罪；又意圖為自己不法之所
    有，以恐嚇使被害人庚○○、戊○○、甲○○、祖香食品冷有限公司負責人將本
    人之財物交付未遂，所為係犯同法第三百四十六條第三項、第一項之恐嚇取財未
    遂罪。
二、共同正犯：被告與綽號「阿東」不詳年籍姓名成年男子間就上開犯行，彼此間有
    共同之犯意聯絡及行為分擔，應論以共同正犯。
三、連續犯：被告先後一次恐嚇取財既遂及四次恐嚇取財未遂犯行，時間緊接，手法
    相同，反覆為之，所犯又係犯罪構成要件相同之罪名，顯係基於概括之犯意，應
    依連續犯之規定論以刑法第三百四十六條第一項之恐嚇取財罪，並依法加重其刑
    。
四、量刑：爰審酌被告曾於民國八十九年間因竊盜案件，經臺灣桃園地方法院判處有
    期徒刑四月，緩刑三年確定，嗣經本院以九十一年度撤緩字第四一號裁定撤銷緩
    刑確定；又於九十年間亦因竊盜案件，經臺灣桃園地方法院判處有期徒刑七月確
    定；復於九十一年間仍因竊盜案件，再經臺灣高等法院判處有期徒刑二年確定，
    現接續執行中，有臺灣高等法院被告全國前案紀錄表及臺灣新竹地方法院檢察署
    刑案資料查註紀錄表在卷可參，為圖得不法利益，恐嚇他人交付錢財，犯罪手段
    、情節及所生危害均非輕，惟念其犯罪後坦承犯行，態度尚稱良好等一切情狀，
    酌予量處如主文所示之刑。
五、沒收：扣案之抄寫前開失竊五輛車輛車籍資料、車主姓名、聯絡電話等資料之紙
    張一張係被告所有；新竹國際商業銀行龍潭分行帳號0000－0000000
    00號張裕豪帳戶金融卡一枚係綽號「阿東」不詳年籍姓名成年男子所有，且均
    係被告與綽號「阿東」不詳年籍姓名成年男子共同供恐嚇取財犯罪所用之物，併
    依刑法第三十八條第一項第二款規定宣告沒收。另扣案之郵局金融卡一枚，雖係
    綽號「阿東」不詳年籍姓名成年男子所有，然非供本案犯罪所用之物；另諾基亞
    廠牌行動電話手機一支，雖係被告聯絡被害人所用之物，然非被告所有，亦無證
    據足以證明係綽號「阿東」不詳年籍姓名成年男子所有；又摩托羅拉廠牌行動電
    話手機一支則係被告所有，惟亦非供本案犯罪所用之物，均據被告供述明確，自
    均無從併予宣告沒收，一併敘明。
、適用之法律：
（一）刑事訴訟法第二百七十三條之一第一項、第二百九十九條第一項前段。
（二）刑法第二十八條、第五十六條、第三百四十六條第一項、第三十八條第一項第
      二款。
（三）罰金罰鍰提高標準條例第一條前段，判決如主文。
本案經檢察官丁○○到庭執行職務。
中      華      民      國      九十二      年十    月    十五    日
                                臺灣新竹地方法院刑事第三庭
                                    法  官  汪  銘  欽
右正本證明與原本無異。
如不服本判決，應於判決送達後十日內向本院提出上訴狀（應附繕本），上訴於臺灣
高等法院。
                                    書記官  江  靜  玲
中      華      民      國      九十二      年    十    月    十五    日
附錄本案論罪科刑法條全文：
刑法第三百四十六條第一項：
意圖為自己或第三人不法之所有，以恐嚇使人將本人或第三人之物交付者，處六月以
上五年以下有期徒刑，得併科一千元以下罰金。


司法院資訊處製作；財團法人民間司法改革基金會備份。
